【裁判字號】    97,上訴,1217
【裁判日期】    971118
【裁判案由】    毒品危害防制條例
【裁判全文】
臺灣高等法院臺南分院刑事判決        97年度上訴字第1217號
上  訴  人
即  被  告  甲○○
上列上訴人因違反毒品危害防制條例案件，不服臺灣臺南地方法
院九十七年度訴字第一一五四號中華民國九十七年九月十九日第
一審判決（起訴案號：臺灣臺南地方法院檢察署九十七年度毒偵
字第一五二五號），提起上訴，本院判決如下：
    主  文
上訴駁回。
    理  由
一、依刑事訴訟法第三百五十條、第三百六十一條、第三百六十
    二條、第三百六十七條規定，不服地方法院之第一審判決而
    上訴者，須提出上訴書狀，並應敘述具體理由，為上訴必備
    之程式；其所提出之書狀未敘述上訴理由，或僅曾以言詞陳
    述上訴理由者，均應於上訴期間屆滿後二十日內補提理由書
    於第一審法院。第一審法院經形式審查，認逾期未補提上訴
    理由者，應定期間先命補正；逾期未補正者，為上訴不合法
    律上之程式，應以裁定駁回。倘已提出上訴理由，但所提非
    屬具體理由者，則由第二審法院以上訴不合法律上之程式，
    判決駁回。而所謂具體理由，必係依據卷內既有訴訟資料或
    提出新事證，指摘或表明第一審判決有何採證認事、用法或
    量刑等足以影響判決本旨之不當或違法，而構成應予撤銷之
    具體事由，始克當之（例如：依憑證據法則具體指出所採證
    據何以不具證據能力，或依憑卷證資料，明確指出所為證據
    證明力之判斷如何違背經驗、論理法則）；倘僅泛言原判決
    認定事實錯誤、違背法令、量刑失之過重或輕縱，而未依上
    揭意旨指出具體事由，或形式上雖已指出具體事由，然該事
    由縱使屬實，亦不足以認為原判決有何不當或違法者（例如
    ：對不具有調查必要性之證據，法院未依聲請調查亦未說明
    理由，或援用證據不當，但除去該證據仍應為同一事實之認
    定），皆難謂係具體理由，俾與第二審上訴制度旨在請求第
    二審法院撤銷、變更第一審不當或違法之判決，以實現個案
    救濟之立法目的相契合，並節制濫行上訴。（最高法院九十
    七年台上字第八九二號判決意旨參照）
二、本件上訴意旨略以：上訴人罹有愛滋病、直腸癌等疾病，且
    前因違反毒品危害防制條例，而參加美沙冬替代療法毒品減
    害計畫治療，心理已趨正向心態，漸漸遠離毒品危害，孰不
    知原審就本案判決過重，為此提出上訴云云。
三、經查：
  (一)本件上訴人雖已敘述上訴理由，但其上訴理由，僅泛稱現已
    漸遠離毒害，原審判決過重等情。惟就原審判決有何違法或
    不當，並無任何具體指摘，自難認被告上訴書狀，已敘述具
    體理由。
  (二)又本件原判決以被告前有施用第一級、第二級毒品之前科紀
    錄，再有本件施用第一級毒品毒品之犯行，且被告已就被訴
    事實為有罪之陳述，乃適用簡式審判程序，而量處被告有期
    徒刑壹年，是本件原判決對被告所為量刑，依上所述，顯已
    考量被告犯後坦承犯行等情；且原判決於理由欄六、載明「
    另查被告於九十四年間，曾因毒品案件，經臺灣高等法院臺
    南分院以九十四年度上訴字第一Ｏ四Ｏ號判決，判處有期徒
    刑九月、五月，並定其應執行之刑十一月確定，而於九十六
    年一月三十一日縮刑期滿執行完畢，有臺灣高等法院被告前
    案紀錄表卷內可憑，被告於五年以內故意再犯本件有期徒刑
    以上之罪，為累犯，應依刑法第四十七條第一項規定加重其
    刑。」等語，顯見原判決已依刑法第四十七條第一項之關於
    累犯規定，加重其刑，於法並無不當。況縱認被告上訴意旨
    所稱之接受美沙冬替代療法戒治毒癮之情事為真，仍無礙於
    被告持有及施用毒品之事實認定，對於原判決量處之刑，亦
    不生影響。
四、從而，上訴人即被告之上訴意旨未指摘或表明第一審判決有
    何採證認事、用法或量刑等足以影響判決本旨之不當或違法
    ，而構成應予撤銷之具體事由，對於原判決業已審酌之量刑
    之事項，猶執陳詞，指摘原判決量刑失之過重。揆諸前開說
    明，其上訴理由，顯非具體，依上所述，應予駁回。爰依刑
    事訴訟法第三百七十二條規定，不經言詞辯論，逕行判決。
據上論斷，應依刑事訴訟法第三百六十七條前段、第三百七十二
條，判決如主文。
中    華    民    國    97    年    11    月    18    日
                  刑事第六庭    審判長法  官  董武全
                                      法  官  沈揚仁
                                      法  官  曾文欣
以上正本證明與原本無異。
如不服本判決應於收受送達後10日內向本院提出上訴書狀，其未
敘述上訴理由者，並得於提起上訴後10日內向本院補提理由書（
均須按他造當事人之人數附繕本）「切勿逕送上級法院」。
                                      書記官  李育儒
中    華    民    國    97    年    11    月    21    日


司法院資訊處製作；財團法人民間司法改革基金會備份。
